【裁判字號】    97,裁,2403
【裁判日期】    970424
【裁判案由】    綜合所得稅
【裁判全文】
最  高  行  政  法  院  裁  定
                                     97年度裁字第02403號
上  訴  人  甲○○
訴訟代理人  許祺昌
被 上訴 人  財政部臺灣省北區國稅局
代  表  人  陳文宗
上列當事人間綜合所得稅事件，上訴人對於中華民國97年1月16
日臺北高等行政法院96年度訴字第2050號判決，提起上訴，本院
裁定如下：
    主  文
上訴駁回。
上訴審訴訟費用由上訴人負擔。
    理  由
一、按對於高等行政法院判決之上訴，非以其違背法令為理由，
    不得為之，行政訴訟法第242條定有明文。依同法第243條第
    1項規定，判決不適用法規或適用不當者，為違背法令；而
    判決有同條第2項所列各款情形之一者，為當然違背法令。
    是當事人對於高等行政法院判決上訴，如依行政訴訟法第
    243條第1項規定，以高等行政法院判決有不適用法規或適用
    不當為理由時，其上訴狀或理由書應有具體之指摘，並揭示
    該法規之條項或其內容；若係成文法以外之法則，應揭示該
    法則之旨趣；倘為司法院解釋或本院之判例，則應揭示該判
    解之字號或其內容。如以行政訴訟法第243條第2項所列各款
    情形為理由時，其上訴狀或理由書，應揭示合於該條項各款
    之事實。上訴狀或理由書如未依此項方法表明，或其所表明
    者與上開法條規定不合時，即難認為已對高等行政法院判決
    之違背法令有具體之指摘，其上訴自難認為合法。
二、本件上訴人對於高等行政法院判決上訴，係略以：原判決將「
    補稅」與「裁罰」混為一談，所謂「推計與納稅義務人之實
    際所得相當之數額」僅得用於補稅，有關裁罰與否仍須檢驗
    租稅漏稅罰之成立要件，原判決未指摘被上訴人對於成本費
    用未盡舉證責任，且在未查明上訴人該當漏稅罰之主、客觀
    要件下即據以裁罰，顯違反證據法則及無罪推定原則，而有
    判決不適用法規之違法。另原審一方面謂有關處罰成立與否
    之待證事實不在推計範圍內，另方面又稱上訴人漏報執行業
    務收入之事實已證明為真，有關該等漏報收入所應對之逃漏
    稅額自仍得推計云云，惟僅知悉上訴人漏報執行業務收入，
    無調查執行業務之費用，就處罰成立與否之事實非可謂已證
    明，又何得推計漏稅額？原判決顯有判決理由矛盾之違法。
    再者，上訴人於原審已主張關於「稽徵機關辦理綜合所得稅
    違章案件審核要點」之適用時機，為執行業務者「未填報」
    執行業務收入總額、必要費用及所得額時，且稽徵機關應同
    時查核執行業務者之收入及費用後，核有未申報之所得額，
    始得依所得稅法第110條第1項處以漏稅罰，是被上訴人所稱
    「稽徵機關僅須查得執行業務者有未申報之收入，即可依所
    得稅法第110條第1項規定處漏稅罰」云云，顯誤解上開要點
    ，原審法院未予指摘，顯有行政訴訟法第243條第1項判決不
    適用法規之違法，且原判決對此部分之爭議未見於判決理由
    中審酌，亦有判決不備理由之違法等語，為其理由。
三、本件上訴人對於高等行政法院判決上訴，雖以該判決有判決
    不適用法規，不備理由及理由矛盾之違法為由，惟核其上訴
    理由狀所載內容，仍執與起訴意旨略同且經原審不採之陳詞
    及見解之歧異，就原審取捨證據、認定事實之職權行使，指
    摘其為不當，並就原審已論斷者，泛言未論斷，或就原審所
    為論斷，泛言其論斷矛盾，而未具體表明合於不適用法規、
    適用法規不當、或行政訴訟法第243條第2項所列各款之情形
    ，難認對該判決之如何違背法令已有具體之指摘。依首揭說
    明，應認其上訴為不合法。
四、據上論結，本件上訴為不合法，依行政訴訟法第249條第1項
    前段、第104條、民事訴訟法第95條、第78條，裁定如主文
    。
中    華    民    國    97    年    4     月    24    日
                    最高行政法院第三庭
                        審判長法官  黃  璽  君
                              法官  林  茂  權
                              法官  鄭  忠  仁
                              法官  黃  本  仁
                              法官  吳  東  都
以  上  正  本  證  明  與  原  本  無  異
中    華    民    國    97    年    4     月    24    日
                              書記官  王  福  瀛


司法院資訊處製作；財團法人民間司法改革基金會備份。
